【裁判字號】    99,審訴,38
【裁判日期】    990210
【裁判案由】    搶奪
【裁判全文】
臺灣新竹地方法院刑事判決              99年度審訴字第38號
公  訴  人  臺灣新竹地方法院檢察署檢察官
被      告  丙○○
上列被告因搶奪案件，經檢察官提起公訴（98年度偵字第9241號
），經被告於本院準備程序中，就被訴事實為有罪之陳述，經告
知被告簡式審判程序之旨，並聽取檢察官、被告之意見後，經本
院進行簡式審判程序，本院判決如下：
    主    文
丙○○犯搶奪未遂罪，累犯，處有期徒刑捌月。又犯搶奪罪，累
犯，處有期徒刑壹年貳月。應執行有期徒刑壹年陸月。
    犯罪事實
一、丙○○前於民國95年間，因竊盜案件，經本院於96年2 月16
    日以95年度竹北簡字第387號判決判處有期徒刑5月確定；又
    於同年間，因竊盜案件，經本院於95年12月29日以95年度易
    字第674號判決判處有期徒刑1年6 月確定；另於96年間，因
    施用第一、二級毒品案件，經本院於96年4 月13日以96年度
    訴字第189號判決分別判處有期徒刑7月、8月、5月，併定應
    執行有期徒刑1年3月確定；上開各罪嗣經本院於96年8 月15
    日以96年度聲減字第1049號裁定分別減刑及定應執行有期徒
    刑1年6月又15日確定，甫於97年10月9 日縮刑期滿執行完畢
    。詎其仍不知悔改，復意圖為自己不法之所有，分別為下列
    搶奪犯行：
（一）於98年11月6日晚間7 時17分許，騎乘竊得之車牌號碼259
      －GFV 號普通重型機車（竊盜部分另經臺灣新竹地方法院
      檢察署檢察官提起公訴，經本院以99年度審訴字第24號案
      件受理在案），前往新竹市○區○○街88號對面，趁乙○○不及防備之際，徒手搶奪乙○○頸部之K 金紅寶石項鍊
      1 條（價值約新臺幣【下同】1 萬元），然因乙○○奮力
      抵抗，致其無法得手而未遂。
（二）另於同日晚間8 時10分許，騎乘前開機車，前往新竹市○
      區○○路34號前，趁甲○○不及防備之際，徒手搶奪甲○○頸部之金項鍊1 條（含水晶墜飾，價值約2萬5,000元）
      ，得手後逃逸（上開金項鍊1 條業遭丙○○與藥頭交換毒
      品，至今仍未尋獲）。
二、案經新竹市警察局第二分局報告臺灣新竹地方法院檢察署檢
    察官偵查起訴。
    理    由
一、程序部分：
    按除被告所犯為死刑、無期徒刑、最輕本刑為3 年以上有期
    徒刑之罪或高等法院管轄第一審案件者外，於前條第1 項程
    序進行中，被告先就被訴事實為有罪之陳述時，審判長得告
    知被告簡式審判程序之旨，並聽取當事人、代理人、辯護人
    及輔佐人之意見後，裁定進行簡式審判程序，刑事訴訟法第
    273條之1第1 項定有明文。本件被告丙○○所犯係死刑、無
    期徒刑、最輕本刑為3 年以上有期徒刑以外之罪，其於準備
    程序中就被訴事實為有罪之陳述，經告知簡式審判程序之旨
    ，並聽取公訴人及被告丙○○之意見後，本院認為適宜進行
    簡式審判程序，合先敘明。
二、認定被告丙○○犯行所憑之各項證據：
（一）被告丙○○於警詢、偵查時及本院準備程序、簡式審判程
      序中對於上開犯行均坦承不諱，其稱：伊於98年11月6 日
      晚間7 時許，騎乘竊得之車牌號碼259－GFV號普通重型機
      車，前往新竹市○區○○街88號對面，看到被害人乙○○
      脖子上有1 條項鍊，伊就故意騎車到被害人乙○○旁邊，
      趁被害人乙○○沒有注意的時候伸手搶奪她的項鍊，結果
      沒有搶到，項鍊斷掉而掉在地上，伊想要騎車逃跑，要離
      開時因為路滑而騎車滑倒，當時被害人乙○○就拉住伊的
      外套並搶走他的機車鑰匙，伊就將外套脫掉並叫被害人乙○○把機車鑰匙還伊，之後伊就發動機車逃逸；伊因為先
      前搶奪沒有成功，伊就騎車到案發地點，而於同日晚間8
      時許，伊在新竹市○○路34號前，看到被害人甲○○脖子
      上有一條金項鍊，伊就騎車經過被害人甲○○旁邊將她的
      金項鍊搶走，得手後約同日晚間8 時50分許在桃園縣平鎮
      市將金項鍊跟藥頭換取毒品海洛因施用等語（見偵查卷第
      3至8、30、31頁，本院卷第28頁背面、第31至33頁）。
（二）被害人乙○○於警詢中所為之指述稱：她於98年11月6 日
      晚間7 時17分許，在新竹市○○街88號對面的人行道散步
      ，突然有1 名男子將機車騎上人行道並朝她的方向騎來，
      他為了閃躲就往人行道內側靠，該名男子就伸出左手朝她
      脖子上的項鍊拉扯，把她的項鍊拉斷，她抓住項鍊放到她
      的口袋中，並拉住該名男子的機車，機車就倒在地上並且
      熄火，她就將機車鑰匙搶過來不讓該名男子離開，並且拉
      扯下該名男子的安全帽及一件長袖外套，該名男子又衝過
      來將鑰匙搶走並發動機車逃跑等語（見偵查卷第9頁）。
（三）被害人甲○○於警詢、偵查中所為之指述稱：她於98年11
      月6日晚間8時10分許，行經新竹市○○路34號前，當時有
      1 名男子坐在便利商店前的機車上頭，她不以為意繼續往
      前走，結果該名男子發動機車由她後方騎來，然後就把她
      脖子上的金項鍊搶走後就往林森路方向逃逸等語（見偵查
      卷第10至13、33頁）。
（四）被害人范振宏於警詢中所為之指述稱：他所有之車牌號碼
      259－GFV號普通重型機車，於98年11月6日晚間9時20分許
      在新竹市○○街10號前發現遭竊，該車的鑰匙沒有取下等
      語（見偵查卷第14頁）。
（五）此外，復有刑案現場照片13張、被害人甲○○遭搶奪之金
      項鍊照片1張、刑案現場測繪圖2份、新竹市警察局第二分
      局東門派出所受理刑事案件報案三聯單2 份等資料在卷供
      參（見偵查卷第16至27頁）。
（六）綜上，本件事證業臻明確，被告丙○○上揭犯行至堪認定
      ，應依法予以論科。
三、論罪科刑：
（一）論罪：核被告丙○○本件所為，係犯刑法第325條第3項、
      第1項之搶奪未遂罪、同法第325條第1項之搶奪罪。
（二）數罪併罰：被告丙○○就上開2 次之搶奪犯行，其犯意各
      別，時間、地點互異，被害人亦不相同，均應分論併罰。
（三）累犯：被告丙○○前於95年間，因竊盜案件，經本院於96
      年2月16日以95年度竹北簡字第387 號判決判處有期徒刑5
      月確定；又於同年間，因竊盜案件，經本院於95年12月29
      日以95年度易字第674號判決判處有期徒刑1年6 月確定；
      另於96年間，因施用第一、二級毒品案件，經本院於96年
      4月13日以96年度訴字第189號判決分別判處有期徒刑7 月
      、8月、5月，併定應執行有期徒刑1年3月確定；上開各罪
      嗣經本院於96年8 月15日以96年度聲減字第1049號裁定分
      別減刑及定應執行有期徒刑1年6月又15日確定，甫於97年
      10月9 日縮刑期滿執行完畢等情，有臺灣高等法院被告前
      案紀錄表1份在卷可按，其受有期徒刑之執行完畢，5年以
      內故意再犯本件有期徒刑以上之2 罪，均為累犯，均應依
      刑法第47條第1項規定加重其刑。
（四）量刑：爰審酌被告丙○○除有上開構成累犯之刑事前案紀
      錄，另有違反麻醉藥品管理條例、贓物、偽造文書、違反
      毒品危害防制條例案件等刑事紀錄，有臺灣高等法院被告
      前案紀錄表在卷可稽，足徵其素行不佳，亦不知悔改，其
      正值青壯，不思守法自制，循正當途徑獲取所需，竟為貪
      圖一己之私，搶奪被害人乙○○、甲○○所有之上開財物
      ，危害社會治安與他人財產安全，守法意識薄弱，其所為
      實不足取，惟犯後坦承犯行，態度尚可，且未能得手被害
      人乙○○所有之金項鍊，另將搶得之被害人甲○○之金項
      鍊予以換取所需之毒品，造成追贓之困難及有礙財產犯罪
      之偵查，並同時考量其犯罪動機、手段、所生危害等一切
      情狀，分別量處如主文所示之刑，併定其應執行之刑，以
      示懲儆。
據上論斷，應依刑事訴訟法第273條之1第1項、第299條第1 項前
段，刑法第325條第1項、第3項、第51條第5 款、第47條第1項，
判決如主文。
本案經檢察官洪期榮到庭執行職務
中    華    民    國    99    年     2    月    10    日
                  刑事第九庭  法  官      劉兆菊
以上正本證明與原本無異。
如不服本判決應於收受判決後10日內向本院提出上訴書狀，並應
敘述具體理由。其未敘述上訴理由者，應於上訴期間屆滿後20日
內向本院補提理由書(均須按他造當事人之人數附繕本)「切勿逕
送上級法院」。
中    華    民    國    99    年     2    月    10    日
                              書記官      林兆嘉
附錄本案論罪科刑實體法條全文：
中華民國刑法第325條
（普通搶奪罪）
意圖為自己或第三人不法之所有，而搶奪他人之動產者，處6 月
以上5 年以下有期徒刑。
因而致人於死者，處無期徒刑或7 年以上有期徒刑，致重傷者，
處3 年以上10年以下有期徒刑。
第1 項之未遂犯罰之。

司法院資訊處製作；財團法人民間司法改革基金會備份。
